臺灣臺中地方法院刑事判決　　　　　　　　　　　　九十二年度易字第二三六三號
　　公　訴　人　臺灣臺中地方法院檢察署檢察官
　　被　　　告　乙○○
右列被告因竊盜案件，經檢察官提起公訴（九十二年度偵緝字第九四一號），被告於
準備程序中就被訴事實為有罪之陳述，受命法官於聽取當事人之意見後，本院合議庭
裁定改以簡式審判程序審理，判決如左：
    主  文
乙○○踰越牆垣竊盜，累犯，處有期徒刑拾月。
    事  實
一、乙○○曾於民國七十二年間因竊盜案件，經臺灣高雄地方法院於七十二年八月十
    三日，以七十二年度訴字第五六一號判處有期徒刑十月確定，於七十二年十二月
    二十五日執行完畢；次於七十七年間因竊盜案件，經本院於七十七年四月十八日
    ，以七十七年度易字第九五九號判處有期徒刑十月確定，嗣逢減刑，於七十七年
    六月三日，經減為有期徒刑五月確定，於七十七年十一月二十七日執行完畢；又
    於八十一年間因竊盜案件，經本院於八十一年六月十八日，以八十一年度易字第
    二五四四號判處有期徒刑一年確定，於八十二年七月七日執行完畢；復於八十五
    年間因竊盜案件，經臺灣高等法院臺中分院於八十五年九月二十五日，以八十五
    年度上易字第一五六八號判處有期徒刑一年六月確定；再於八十五年間因竊盜、
    違反槍砲彈藥刀械管制條例、麻醉藥品管理條例案件，經本院於八十七年六月四
    日，以八十六年度易字第一八二四號合併判處有期徒刑一年十月確定，並與前開
    有期徒刑一年六月接續執行，於八十九年九月十六日執行完畢；又於八十九年間
    因竊盜案件，經本院於九十年一月八日，以八十九年度易字第三八八四號判處有
    期徒刑一年確定，甫於九十一年三月三十一日執行完畢。詎乙○○猶不知悛悔警
    惕，於九十一年十一月二十一日中午十二時五十分許，騎乘車號ＰＣＸ－９６６
    號重型機車（該車為不知情之賴彌鏡所有），行經臺中縣烏日鄉○○街三二號甲
    ○鑄造廠前，見無人看守該鑄造廠，竟意圖為自己不法之所有，踰越該鑄造廠的
    牆垣進入廠區，並利用鑄造廠後門未上鎖之機會，進入該鑄造廠內（侵入建築物
    部分未據告訴），徒手竊取陳添財所有之模具十餘塊（價值約新臺幣【下同】一
    萬元），得手後將前開模具搬上牆垣，準備循原途徑離開現場，適為陳添財當場
    發現（因乙○○入侵甲○鑄造廠時，已觸動該鑄造廠內裝設之保全系統，該保全
    系統自動連線至陳添財的行動電話，陳添財始迅速趕回甲○鑄造廠查看）。乙○
    ○向陳添財佯稱係進入甲○鑄造廠內抓蛇，經陳添財質疑為何搬動鑄造廠內之模
    具並報警處理時，乙○○即藉口皮包猶放在鑄造廠內而乘隙逃離現場。警方獲報
    後依甲○鑄造廠外遺留之車號ＰＣＸ－９６６號重型機車查知乙○○係該車之使
    用者，因而循線查悉上情。
二、案經臺中縣警察局烏日分局報告臺灣臺中地方法院檢察署檢察官偵查起訴。
    理  由
一、右揭事實，業據被告乙○○於檢察官偵查及本院審理時坦承不諱，核與證人陳添
    財於警詢時證述甲○鑄造廠如何失竊財物、其如何發現被告及被告如何逃離現場
    之情節及證人賴彌鏡於警詢時證稱被告確為車號ＰＣＸ－９６６號重型機車使用
    者之情節相符。此外，並有警繪現場圖一張、現場照片四張附卷可稽，堪認被告
    前開自白為真實。本案事證明確，被告犯行洵堪認定。
二、核被告乙○○所為，係犯刑法第三百二十一條第一項第二款之踰越牆垣竊盜罪。
    被告曾於八十九年間因竊盜案件，經本院於九十年一月八日，以八十九年度易字
    第三八八四號判處有期徒刑一年確定，甫於九十一年三月三十一日執行完畢等情
    ，有臺灣高等法院被告全國前案紀錄表暨臺灣臺中地方法院檢察署刑案資料查註
    紀錄表附卷可稽，被告前受有期徒刑執行完畢，五年以內再犯本件有期徒刑以上
    之罪，為累犯，依刑法第四十七條規定加重其刑。爰審酌被告曾於七十二年間因
    竊盜案件，經臺灣高雄地方法院於七十二年八月十三日，以七十二年度訴字第五
    六一號判處有期徒刑十月確定，於七十二年十二月二十五日執行完畢；次於七十
    七年間因竊盜案件，經本院於七十七年四月十八日，以七十七年度易字第九五九
    號判處有期徒刑十月確定，嗣逢減刑，於七十七年六月三日，經減為有期徒刑五
    月確定，於七十七年十一月二十七日執行完畢；又於八十一年間因竊盜案件，經
    本院於八十一年六月十八日，以八十一年度易字第二五四四號判處有期徒刑一年
    確定，於八十二年七月七日執行完畢；復於八十五年間因竊盜案件，經臺灣高等
    法院臺中分院於八十五年九月二十五日，以八十五年度上易字第一五六八號判處
    有期徒刑一年六月確定；再於八十五年間因竊盜、違反槍砲彈藥刀械管制條例、
    麻醉藥品管理條例案件，經本院於八十七年六月四日，以八十六年度易字第一八
    二四號合併判處有期徒刑一年十月確定，並與前開有期徒刑一年六月接續執行，
    於八十九年九月十六日執行完畢；又於八十九年間因竊盜案件，經本院於九十年
    一月八日，以八十九年度易字第三八八四號判處有期徒刑一年確定，甫於九十一
    年三月三十一日執行完畢等情，有臺灣高等法院被告全國前案紀錄表暨臺灣臺中
    地方法院檢察署刑案資料查註紀錄表附卷可稽，堪認其品行不佳，無悛悔向上之
    心，且無視於法律對其多次竊盜犯行之非難及科刑，並斟酌被告行竊他人財物變
    賣花用，犯罪動機及目的均非良善，然所得財物價值尚非甚鉅，危害並非極為重
    大及被告犯罪後業已坦承犯行之態度等一切情狀，量處如主文所示之刑，以示懲
    儆。
三、併案意旨（九十二年度偵字第二三四六九號）略以：被告乙○○意圖為自己不法
    之所有，並基於概括犯意，於九十二年九月八日晚上十一時許，在臺中市○○路
    十七號前，見陳松源所有，由陳育詩管領使用之車號ＲＹＴ－０４９號輕型機車
    停放該處，即以自備之鑰匙發動該輕型機車而竊取之，得手後供己使用。再於同
    年十一月三十日凌晨二時三十分許，至臺中縣豐原市○○路四四二巷二四號，踰
    越該址牆垣而進入屋內（目前無人居住），行竊高麗真所有之手錶、手鍊、手鐲
    、耳墜、休閒鞋等財物，涉有刑法第三百二十條第一項之普通竊盜罪嫌及同法第
    三百二十一條第一項第二款之踰越牆垣竊盜罪嫌，並與前開起訴部分有連續犯裁
    判上一罪關係，而移送併案審理。訊據被告坦承前開竊盜犯行，核與證人陳育詩
    、謝欽耀於警詢時證述情節相符，固堪認定被告確有併案意旨所載之竊盜犯行。
    惟查，被告於本案之犯罪時間與併案二件竊盜案件之犯罪時間分別相隔九個多月
    及一年有餘，且被告亦坦承其行竊車號ＲＹＴ－０４９號輕型機車，係見該輕型
    機車停放在臺中市○○路十七號前，且與其外甥之車號ＴＡＯ－８８６號輕型機
    車係屬同型式，始臨時起意而行竊之，並改懸掛其外甥之輕型機車的車牌，顯見
    併案之竊盜犯行，均係被告另行起意而為之，與本案之竊盜犯行，並無連續犯裁
    判上一罪關係存在。併案部分既未經檢察官提起公訴，本院無從予以審理，應退
    回檢察官另為適法之處理，附此說明。
據上論斷，應依刑事訴訟法第二百七十三條之一第一項、第二百九十九條第一項前段
，刑法第三百二十一條第一項第二款、第四十七條，判決如主文。
中      華      民      國    九十三    年      二      月      六      日
                                    臺灣臺中地方法院刑事第三庭
                                        法  官  陳  得  利
右正本證明與原本無異。
如不服本判決，應於送達後十日內向本院提出上訴狀（須附繕本），上訴於臺灣高等
法院臺中分院。
                書記官
中      華      民      國    九十三    年      二      月      六      日
附錄本案論罪科刑法條全文：
刑法第三百二十一條
犯竊盜罪而有左列情形之一者，處六月以上、五年以下有期徒刑：
一  於夜間侵入住宅或有人居住之建築物、船艦或隱匿其內而犯之者。
二  毀越門扇、牆垣或其他安全設備而犯之者。
三  攜帶兇器而犯之者。
四  結夥三人以上而犯之者。
五  乘火災、水災或其他災害之際而犯之者。
六  在車站或埠頭而犯之者。
前項之未遂犯罰之。
